【裁判字號】    96,訴,4661
【裁判日期】    970121
【裁判案由】    搶奪
【裁判全文】
臺灣板橋地方法院刑事判決              96年度訴字第4661號
公  訴  人  臺灣板橋地方法院檢察署檢察官
被      告  丙○○
                    號
                    （
            甲○○
                    （另案在臺灣臺北監獄臺北分監執行）
上列被告等因搶奪案件，經檢察官提起公訴（九十六年度偵字第
二八二九一號），本院依簡式審判程序判決如下：
    主  文
丙○○共同意圖為自己不法之所有，而搶奪他人之動產，累犯，
處有期徒刑壹年陸月。
甲○○共同意圖為自己不法之所有，而搶奪他人之動產，累犯，
處有期徒刑壹年。
    事  實
一、(一)丙○○前曾於民國九十二年間因施用第二級毒品罪，經本
    院判處有期徒刑三月確定，復於九十三間因違反動產擔保交
    易法案件，經本院判處有期徒刑三月確定，上開二罪經本院
    裁定定其應執行刑為有期徒刑五月；再於九十四年間因竊盜
    罪，經本院判處有期徒刑五月確定，又於同年間因搶奪罪，
    經本院判處有期徒刑二年確定，上開二罪經本院裁定定其應
    執行刑為有期徒刑二年三月，嗣因所犯竊盜罪合於中華民國
    九十六年罪犯減刑條例之規定，經本院裁定予以減刑，並與
    所犯不應減刑之搶奪罪定應執行刑為有期徒刑二年一月又十
    五日；復於九十四年間因施用第一級毒品罪，經本院判處有
    期徒刑七月確定，再於九十五年間因詐欺罪，經本院判處有
    期徒刑四月確定，並因上開二罪均合於上開減刑條例之規定
    ，經本院裁定均予減刑，並定應執行刑為有期徒刑五月確定
    。前開數罪經接續執行，於九十六年七月三十一日假釋出監
    付保護管束，於九十六年十一月九日縮刑期滿執行完畢（在
    本案構成累犯）。(二)甲○○前曾於九十二年間因施用第一、
    二級毒品罪，經臺灣高雄地方法院分別判處有期徒刑七月、
    四月，應執行有期徒刑十月確定，於九十三年九月十六日縮
    刑執行完畢（在本案構成累犯）。
二、緣丙○○、甲○○係男女朋友，於九十六年十一月二十三日
    八時許，甲○○騎乘丙○○父親黃煥榮所有之車號K6P-810
    號重機車，後座搭載丙○○，行經臺北縣土城市○○路一一
    四巷十八號前，丙○○見乙○○攜帶手提公事包獨自沿路旁
    行走，見有機可乘，竟與甲○○基於共同意圖為自己不法所
    有之犯意聯絡，由甲○○騎乘上開機車駛近乙○○，趁乙○○不及防備之際，在機車行進中，由丙○○自所乘坐之機車
    後座搶奪乙○○所有之上開手提公事包（內有乙○○之國民
    身分證、全民健康保險卡各一張、信用卡二張【發卡銀行各
    為美商花旗銀行、中國信託商業銀行發行】、金融卡三張【
    發卡銀行各為華南銀行發行、合作金庫發行、中國信託商業
    銀行】、現金新臺幣五百元），得手後，迅即騎車駛離現場
    。嗣經乙○○報警處理，經警方調閱路口監視錄影畫面，始
    循線查知上情，並由丙○○、甲○○帶同警方至渠等丟棄手
    提公事包等物之棄置處，起獲乙○○所有之上開手提公事包
    及其內之物品。
二、案經臺北縣政府警察局土城分局報告臺灣板橋地方法院檢察
    署檢察官偵查起訴。
    理  由
一、本院於準備程序進行中，被告丙○○、甲○○就被訴事實為
    有罪之陳述，經告知被告簡式審判程序之旨，並聽取公訴人
    及被告之意見後，裁定進行簡式審判程序。
二、前揭事實，迭據被告丙○○、甲○○於警詢時、偵查中及本
    院審理時坦承不諱，核與證人即被害人乙○○於警詢時證述
    情節相符，並經證人黃煥榮在警詢時證述屬實。此外，復有
    贓物認領保管單一紙、監視錄影翻拍照片五幀、起獲贓物及
    蒐證照片十一幀附卷可稽，堪認被告二人自白與事實相符。
    是事證明確，被告二人前開犯行洵堪認定，應予依法論科。
三、核被告丙○○、王秀玲所為，均係犯刑法第三百二十五條第
    一項之搶奪罪。又被告二人間就前開犯行，有犯意聯絡及行
    為分擔，均為共同正犯。末查被告二人前分別受有如事實欄
    第一項所述之犯罪科刑及執行情形，有臺灣高等法院被告前
    案紀錄表二份在卷可憑，渠二人分別受有期徒刑之執行完畢
    後，五年以內故意再犯本件有期徒刑以上之罪，均為累犯，
    均應依刑法第四十七條第一項之規定加重其刑。爰審酌被告
    二人正值青壯，本可期其從事正當職業，奮發向上，守法重
    紀，利己利人，詎被告丙○○前已有搶奪前科及多次犯罪紀
    錄，甫於九十六年七月三十一日假釋出監，詎於假釋期滿十
    餘日後即復犯本案，顯見不知悔悟，並斟酌渠等之犯罪之動
    機、目的、手段，以飛車搶奪婦女財物，所為對於被害人心
    理安全產生極大之威脅，並嚴重侵害被害人之財產權，及犯
    後坦承犯行之態度等一切情狀，暨斟酌公訴人之具體求刑，
    分別量處如主文所示之刑，以示懲儆。至扣案之被告二人於
    行為時所穿著之衣服、褲子各二件、安全帽二頂及口罩一個
    ，雖分屬被告二人所有，然均係屬供渠等日常生活所用，並
    非係為本件犯罪而使用，業據被告二人在本院審理時供述在
    卷，既非屬供犯罪所用之物，且非違禁物，是自毋庸併予宣
    告沒收，附此敘明。
據上論斷，應依刑事訴訟法第二百七十三條之一第一項、第二百
九十九條第一項前段，刑法第二十八條、第三百二十五條第一項
、第四十七條第一項，判決如主文。
本案經檢察官顏妃琇到庭執行職務。
中    華    民    國    97    年    1     月    21    日
                  刑事第八庭  法  官  王士珮
上列正本證明與原本無異。
如不服本判決，應於送達後十日內敘明上訴理由，向本院提出上
訴狀
                              書記官  郭晉良
中    華    民    國    97    年    1     月    21    日
附錄本案論罪科刑法條：
刑法第三百二十五條
意圖為自己或第三人不法之所有，而搶奪他人之動產者，處六月
以上五年以下有期徒刑。
因而致人於死者，處無期徒刑或七年以上有期徒刑，致重傷者，
處三年以上十年以下有期徒刑。
第一項之未遂犯罰之。


司法院資訊處製作；財團法人民間司法改革基金會備份。
